【裁判字號】    97,上易,2351
【裁判日期】    971120
【裁判案由】    毀損等
【裁判全文】
臺灣高等法院刑事判決                97年度上易字第2351號
上  訴  人  臺灣臺北地方法院檢察署檢察官
被      告  乙○○
                      國民
            丙○○○
                      國民
上列上訴人因被告等毀損等案件，不服臺灣臺北地方法院97年度
易字第1699號，中華民國97年7月31日第一審判決（起訴案號：
臺灣臺北地方法院檢察署96年度偵字第14499號、97年度偵字第
3679號），提起上訴，本院判決如下：
    主  文
原判決關於丙○○○被訴於民國九十六年三月一日公然侮辱部分
撤銷。
丙○○○公然侮辱人，處拘役貳拾日，如易科罰金，以新臺幣壹
仟元折算壹日。減為拘役拾日，如易科罰金，以新臺幣壹仟元折
算壹日。
其他上訴駁回。
    事  實
一、丙○○○與施健國因給付租金事件涉訟，案經臺灣臺北地方
    法院於民國95年7月24日以94年度簡上字第646號民事判決施
    健國應給付丙○○○新臺幣（下同）20萬元，及自92年10月
    25日起至清償日止，按年息5%計算之利息確定，惟施健國拒
    依上揭民事確定判決為給付。丙○○○於96年3月1日上午11
    時12分許，前往施健國所經營位於臺北市中山區○○○路67
    巷43號 1樓之主恩老人養護所，欲向施健國催討債務，適施
    健國未在場。丙○○○因不滿施健國避不見面，竟基於公然
    侮辱之犯意，在不特定人得以共見共聞之主恩老人養護所櫃
    台前，對工作人員與住民等人以「骯髒鬼」之足以減損施健
    國名譽之言語公然侮辱施健國。
二、乙○○為幫其母丙○○○向施健國催討上揭債務，竟夥同 2
    名真實姓名、年籍不詳之成年男子於96年5月13日下午3時許
    ，前往主恩老人養護所欲向施健國催討債務，適施健國未在
    該處，工作人員又拒絕透露施健國之聯絡電話，乙○○竟與
    該 2名真實姓名、年籍不詳之成年男子基於損壞他人物品之
    共同犯意聯絡，由乙○○持紅色油漆 1桶朝主恩老人養護所
    大門內潑灑，導致該辦公室家具及地板之表面沾滿紅色油漆
    ，非經清洗無法繼續使用，其中 1名真實姓名、年籍不詳之
    成年男子另以腳猛踹主恩老人養護所辦公室櫥櫃玻璃拉門，
    致使該辦公室櫥櫃玻璃拉門之玻璃破裂、底部扭曲變形而不
    堪使用。
三、案經施健國訴由臺北市政府警察局中山分局報請臺灣臺北地
    方法院檢察署檢察官偵查起訴。
    理  由
壹、程序方面：
  (一)按被告以外之人於審判外之言詞或書面陳述，除法律有規定
    者外，不得作為證據；又被告以外之人於審判外之陳述，雖
    不符合同法第159條之1至第159條之4之規定，但經當事人於
    審判程序同意作為證據，法院審酌該言詞陳述或書面陳述作
    成時之情況，認為適當者，亦得為證據。當事人、代理人或
    辯護人於法院調查證據時，知有第159條第1項不得為證據之
    情形，而未於言詞辯論終結前聲明異議者，視為有前項之同
    意，刑事訴訟法第159條第1項及第159條之5分別定有明文。
    本判決下列所引用之證據資料， 除證人蘇添丁、 徐詩貽及
    CRISTOBAL RIZZA DESPABELADERAS於偵查中向檢察官所為之
    陳述，業經具結且無顯不可信之情形存在，依刑事訴訟法第
    159條之1第 2項規定，自具備證據能力外，均經依法踐行調
    查證據程序，當事人於本院言詞辯論終結前亦未聲明異議，
    本院審酌證據資料製作時之情況，均無違法不當及證明力明
    顯過低之瑕疵，亦查無依法應排除其證據能力之情形，認以
    之作為證據應屬適當，皆有證據能力。
  (二)被告乙○○經合法傳喚，無正當理由不到庭，爰不待其陳述
    ，逕行判決。
貳、實體方面：
  甲、有罪部分：
    一被告乙○○毀損部分（附表編號6）：
      訊據被告乙○○矢口否認有於96年5月13日下午3時許，夥
      同 2名真實姓名、年籍不詳之成年男子前往施健國所經營
      之主恩老人養護所，潑灑紅色油漆並損壞辦公室櫥櫃玻璃
      拉門，並辯稱：伊僅去過主恩老人養護所 2次，分別係96
      年2月13日中午及同年2月26日下午。主恩老人養護所遭人
      潑灑油漆及辦公室櫥櫃玻璃拉門遭毀損一事，與伊無涉云
      云。惟查，上揭事實業據告訴人施健國指訴綦詳，核與證
      人蘇添丁於原審審理時結證稱：被告乙○○確有於96年 5
      月13日下午前往主恩老人養護所，伊有見到被告乙○○持
      油漆往養護所大門內潑灑等情相符（見原審卷第72至73頁
      ），證人CRISTOBAL RIZZA DESPABELADERAS亦於偵查中證
      稱：96年 5月間主恩老人養護所曾遭人潑灑油漆，玻璃也
      有損毀等語明確（見96年度偵字第14499號卷(二)第209至21
      2頁），復有告訴人施健國所提96年5月13日監視錄影翻拍
      照片附卷可憑（見上揭偵卷(一)第123至141頁）。觀諸上揭
      96年 5月13日監視錄影翻拍照片（ 見上揭偵卷(一)第125至
      129頁，第140至141頁），當日被告乙○○確有夥同2名真
      實姓名、年籍不詳之成年男子前往主恩老人養護所，並共
      同為潑灑紅色油漆、踹門等破壞行為，而主恩老人養護所
      辦公室家具及地板之表面確實佈滿紅色油漆，辦公室櫥櫃
      玻璃拉門，亦遭破壞，玻璃破裂、底部扭曲變形。被告乙
      ○○空言否認上揭犯行，不足採信。此部分事證明確，被
      告乙○○此部分毀損犯行，堪以認定。
    二被告丙○○○公然侮辱部分（附表編號3）：
      訊據被告丙○○○固不否認有於96年3月1日上午前往主恩
      老人養護所欲向告訴人施健國催討債務，惟矢口否認有何
      公然侮辱犯行，辯稱：施健國欠伊錢，伊與員工互罵，伊
      不是要公然侮辱施健國云云。經查，被告丙○○○於96年
      3月1日上午前往主恩老人養護所欲向告訴人施健國催討債
      務時，確實有與工作人員（李健華、阿香、林靜妙等人）
      及住民（蘇冠誌、蘇添丁）等人為下列對話：「…丙○○
      ○：『不關你事，你找老闆過來！』、丙○○○（台語）
      ：『你也是來這裡賺錢而已，你也是在吃人家的頭路而已
      ，你在希罕啥哮。』、工作人員：『你罵什麼？』、丙○
      ○○（台語）：『說你啦，罵什麼？我說你也是來這邊上
      班而已，沒有你的事啦。』、工作人員：『這是我們的職
      責，照顧病人是我們的職責。』…丙○○○（台語）：『
      有聯絡嗎？』、工作人員：『因為都是老闆跟我們連絡的
      ，所以我不曉得他的電話。』、丙○○○：『你不知道老
      闆的電話，那發生火災怎麼辦？』、工作人員：『我不曉
      得他的電話。』、住民（台語）：『他出國了，手機聯絡
      不到。』、丙○○○（台語）：『哪有這種事？哪有這種
      事？出國，他打算這邊不做了嗎？他打算不做了嗎？我叫
      他去國稅局解釋看看。對不對！』、丙○○○（台語）：
      『不用了！謝謝！…對啊要繳稅金啊！對啊！不繳稅金就
      要加倍。對啊，對不對，稅捐處來找我，地價稅也來找我
      ，房屋稅也找我，國稅局也要找我，喂！我房子讓他住免
      錢的，我還要付稅金？』、住民：『你若沒有去繳，就把
      你封起來。』、丙○○○（台語）：『他沒辦法啦，我拿
      判決書給他看，就解決了，對吧，我要問他這條帳要怎麼
      處理，這樣就好了，對不對…。』、住民（台語）：『怎
      樣啦！』、丙○○○（台語）：『你不過是腳比較不好而
      已，你腳好了你就會走了，對不對，對啊！骯髒人，不要
      來就閃得過嗎？甘有影？』…工作人員：『一般來講的話
      ，我們如果打這個，他會轉過去給他嘛！』、丙○○○：
      『沒有這種事啦。沒有這種事啦。他一定有手機啦！你打
      給他，你叫他聽就好！而且我也不相信啦。他如果沒有放
      我鴿子（台語）的話，我也不會這麼氣。你知道嗎？』、
      工作人員：『跟我們沒關係。』、丙○○○：『沒關係你
      就叫嘛！沒關係你就叫嘛！』、工作人員：『我也沒有必
      要去幫你們傳話嘛，是不是？』、丙○○○：『沒關係我
      就來這邊找負責人嘛！你是負責人嗎？你是不是負責人？
      你貴姓？』、工作人員：『我們是工作人員。』、丙○○
      ○：『你不是負責人嘛！對啊！』…工作人員：『負責人
      就是不在啊！』、丙○○○：『哪有不在！哪有天天不在
      ！』、工作人員：『負責人確實不在啊！』、丙○○○：
      『唉啊！躲得了一時也躲不了一世。乾脆他這邊就不在做
      就算了。』…」，業經原審勘驗96年3月1日監視錄影光碟
      內容查核無誤，有原審97年6月24日勘驗筆錄附卷足憑（
      見原審卷第37至43頁）。被告丙○○○確有對工作人員與
      住民稱：「骯髒人（台語），不要來就閃得過嗎？甘有影
      ？」等語，被告丙○○○雖未具體指名道姓，惟觀諸被告
      丙○○○與工作人員及住民之前後對話內容，明顯可知被
      告丙○○○辱罵之對象即係告訴人施健國無訛。此部分事
      證明確，被告丙○○○此部分公然侮辱之犯行，堪以認定
      。
    三論罪科刑：
      (一)被告乙○○毀損部分（附表編號6部分）：
        1.按一般社會通念，住宅家具、地板之表面，是否清潔
          美觀，亦為是否堪用之要素之一，向家具或地板潑灑
          油漆，雖未破壞家具或地板之結構，惟該家具及地板
          之表面勢必需要重新清洗一番，始得繼續使用，自已
          達不堪使用之程度。被告乙○○與 2名真實姓名、年
          籍不詳之成年男子持紅色油漆潑灑主恩老人養護所之
          地板，並損壞辦公室櫥櫃玻璃拉門。核被告乙○○所
          為係犯刑法第354條第1項損壞他人物品罪。又被告乙
          ○○與該 2名男子間有犯意聯絡及行為分擔，應依刑
          法第28條之規定，論以共同正犯。
        2.原審以被告乙○○罪證明確，適用刑法第 28 條、第
          354條、第41條第1項前段，刑法施行法第1條之1規定
          ，並審酌被告乙○○不循正途解決被告丙○○○與告
          訴人施健國之債務糾紛，竟夥同他人惡意破壞告訴人
          施健國之物品，惟念本件糾紛之起因係告訴人施健國
          拒絕依本院民事確定判決履行債務，並考量告訴人施
          健國所受損害、被告乙○○之犯罪動機、手段、犯後
          態度、生活狀況、智識程度等一切情狀，量處有期徒
          刑 3月，並諭知易科罰金之折算標準。原審認事用法
          尚無不當，量刑亦屬妥適。檢察官上訴意旨雖以：被
          告丙○○○與被告乙○○2人係母子關係，2人復居住
          同一處所，所為本案犯行之目的亦屬同一，所為犯行
          之時間亦緊接而為，足證 2人顯有為達同一目的，而
          為分工遂行本案犯行之動機與行為。原審認定被告乙
          ○○係個別之犯意所為，而非共同之犯意聯絡，違背
          事理云云。惟查被告丙○○○並未於96年 5月13日前
          往主恩老人養護所，且被告陳志緯於原審審理時陳稱
          該次行動係伊一人所為，並未與被告丙○○○商議，
          被告丙○○○並不知情等情（見原審卷第65頁），自
          難僅憑被告丙○○○係被告陳志緯之母，遽認被告乙
          ○○於96年5月13日所為係基於被告丙○○○事前之
          授權，或與被告丙○○○有犯意聯絡或行為分擔。檢
          察官此部分上訴難認有理，應予駁回。
        3.公訴意旨另以：被告乙○○尚涉有如附表編號4、5、
          7、8、9所示之毀損犯行，亦犯刑法第354條之毀損罪
          云云。惟查：
          (1)檢察官雖未就被告乙○○涉犯如附表編號9所示之
            毀損犯行提起上訴，惟起訴事實認該部分與已上訴
            部分有接續犯之實質上一罪關係，依刑事訴訟法第
            340條第2項之規定，其有關係之部分，視為亦已上
            訴，本院自應就全部起訴事實為判決。
          (2)按犯罪事實應依證據認定之，無證據不得認定其犯
            罪事實，又不能證明被告犯罪者，應諭知無罪之判
            決，刑事訴訟法第154條第2項、第301條第1項定有
            明文。又認定犯罪事實所憑之證據，雖不以直接證
            據為限，間接證據亦包括在內，然而無論直接或間
            接證據，其為訴訟上之證明，須於通常一般之人均
            不致有所懷疑，而得確信其為真實之程度者，始得
            據為有罪之認定，倘其證明尚未達到此一程度，而
            有合理之懷疑存在、無從為有罪之確信時，自應為
            無罪之判決（最高法院76年臺上字第4986號判例意
            旨參照）。再按共同正犯，須 2人以上，對於犯罪
            ，有意思聯絡及行為分擔，亦即其主觀上有為達特
            定犯罪之目的，相互間利用他方之行為遂行之意思
            ，客觀上有分擔犯罪構成要件之行為，始足當之（
            最高法院76年度台上字第7695號判決意旨參照）。
          (3)檢察官認被告乙○○有為如附表編號 4、5、7、8、
            9所示之毀損犯行，無非係以告訴人施健國所提 96
            年 3月 7日監視錄影翻拍照片 （ 見96年度偵字第
            14499卷(一)第100至108頁）、96年3月27日監視錄影
            翻拍照片（ 見上揭偵卷(一)第109至122頁）、96年5
            月21 日監視錄影翻拍照片（見上揭偵卷(一)第158至
            169頁）、96年5月22日監視錄影翻拍照片（見上揭
            偵卷(一)第158至169頁 ），及96年8月21日監視錄影
            翻拍照片（ 見上揭偵卷(二)第192頁）為其主要論據
            。惟查，被告乙○○堅詞否認有為上揭毀損犯行，
            且僅憑上揭監視錄影翻拍照片並無法確認96年3月7
            日、 3月27日、5月11日、5月22日監視錄影照片中
            之行為人係被告乙○○本人或與被告乙○○有關聯
            ，參以告訴人施健國於原審審理時證稱：伊並未親
            眼目睹96年 3月27日所發生毀損事件，係聽他人轉
            述而認該事件係被告乙○○所為等語（見原審卷第
            63頁），告訴人施健國上揭指訴顯屬傳聞，未足採
            信。另96年 8月21日僅被告丙○○○一人前往「主
            恩老人養護所」，被告乙○○並未參與，亦有96年
            8 月21日監視錄影翻拍照片附卷可憑（見上揭偵卷
            (二)第192頁 ），被告丙○○○於原審審理時復陳稱
            ：該次行動係伊一人所為，並未與被告乙○○商議
            ，被告乙○○並不知情等語（見原審卷第33頁），
            自難僅憑被告乙○○係被告丙○○○之子，遽認被
            告乙○○主觀上就被告丙○○○於96年 8月21日之
            舉動，有犯意聯絡或行為分擔。此部分不能證明被
            告乙○○有為如附表編號 4、5、7、8、9所示毀損
            犯行，此外復查無其他積極證據足認被告乙○○有
            為如附表編號 4、5、7、8、9所示毀損犯行，原應
            為無罪之諭知，惟公訴意旨認為此部分與附表編號
            6 所示毀損有罪部分有接續犯之實質上一罪關係，
            原判決乃不另為無罪之諭知。檢察官上訴意旨徒以
            被告乙○○涉嫌如附表編號4、5、7、8所示之毀損
            犯行，分別有監視錄音紀錄可證，而被告丙○○○
            與被告乙○○2人係母子關係，2人復居住同一處所
            ，所為本案犯行之目的亦屬同一，所為犯行之時間
            亦緊接而為，足證 2人顯有為達同一目的，而為分
            工遂行行本案犯行之動機與行為云云，指摘原判決
            違法不當，難認有理由，應予駁回。
      (二)被告丙○○○公然侮辱部分（附表編號3公然侮辱部分
        ）：
        1.按所謂侮辱者，係指以言語或舉動相侵慢而言，亦即
          直接對人詈罵、嘲笑或其他表示，足以減損特定人之
          聲譽。被告丙○○○於前揭時、地，在工作員及住民
          等多數人得以共見共聞之情況下，以穢語辱罵告訴人
          施健國，衡情自足以使告訴人施健國感到難堪、不快
          ，並足以減損告訴人施健國之聲譽及人格。核被告丙
          ○○○所為，係犯刑法第309條第1項之公然侮辱罪。
        2.原審就被告丙○○○被訴於96年3月1日公然侮辱部分
          ，未詳為勾稽被告丙○○○與工作人員及住民之對話
          前後內容，僅以被告丙○○○並未具體指名道姓，且
          上揭言論係於被告丙○○○與主恩老人養護所工作人
          員相互對罵過程中所為，告訴人施健國當時並未在場
          ，自難認定被告丙○○○所辱罵對象係告訴人施健國
          ，遽為被告丙○○○無罪之判決，顯有違誤。檢察官
          上訴意旨指摘原判決此部分不當，為有理由，應由本
          院予以撤銷改判。爰審酌被告丙○○○不循正當法律
          程序實現其債權，所為業已貶抑告訴人施健國之社會
          評價，兼衡其犯罪之動機、目的、手段、其智識程度
          、犯罪所生危害及犯後態度不佳等一切情狀，量處如
          主文第 2項所示之刑，並諭知易科罰金之折算標準。
          又被告丙○○○前述犯罪行為時間在96年 4月24日以
          前，合於中華民國96年罪犯減刑條例予以減刑之規定
          ，爰依該條例之規定，減其宣告刑2分之1，並諭知易
          科罰金之折算標準。
        3.公訴意旨另以：被告丙○○○尚涉有如附表編號9所
          示之公然侮辱犯行，亦犯刑法第309條第1項之公然侮
          辱罪云云。惟查：
          (1)按犯罪事實應依證據認定之，無證據不得認定其犯
            罪事實，又不能證明被告犯罪者，應諭知無罪之判
            決，刑事訴訟法第154條第2項、第301條第1項定有
            明文。又認定犯罪事實所憑之證據，雖不以直接證
            據為限，間接證據亦包括在內，然而無論直接或間
            接證據，其為訴訟上之證明，須於通常一般之人均
            不致有所懷疑，而得確信其為真實之程度者，始得
            據為有罪之認定，倘其證明尚未達到此一程度，而
            有合理之懷疑存在、無從為有罪之確信時，自應為
            無罪之判決（最高法院76年臺上字第4986號判例意
            旨參照）。再按共同正犯，須2人以上，對於犯罪
            ，有意思聯絡及行為分擔，亦即其主觀上有為達特
            定犯罪之目的，相互間利用他方之行為遂行之意思
            ，客觀上有分擔犯罪構成要件之行為，始足當之（
            最高法院76年度台上字第7695號判決意旨參照）。
          (2)檢察官認被告丙○○○有為如附表編號 9所示之公
            然侮辱犯行，無非係以告訴人施健國所提96年 8月
            21日監視錄影光碟為其主要論據。惟查，被告丙○
            ○○於96年 8月21日下午前往主恩老人養護所欲向
            告訴人施健國催討債務時，雖有與工作人員（徐詩
            貽）為下列對話：「工作人員（台語）：『不然你
            來這邊給我亂！』、丙○○○（台語）：『我欠你
            嗎？』、工作人員（台語）：『是施健國欠你，我
            又沒有欠你！』、丙○○○（台語）：『我找施健
            國啦！』、工作人員（台語）：『你要找施健國，
            你去外面找！』、丙○○○（台語）：『為什麼我
            要去外面找！』、工作人員（台語）：『他今天不
            在這邊，不然你在裡面給我找看看！如果有找到施
            健國，我馬上交給你！不然你就給我死出去！』、
            丙○○○（台語）：『就不敢來啊！你…。』、工
            作人員（台語）：『不然你來這邊給我找什麼？施
            健國又不在這邊你要給我找什麼？你說啊？』、丙
            ○○○（台語）：『我就是要找施健國啊！』、工
            作人員（台語）：『你去外面找啊！』、丙○○○
            （台語）：『什麼去外面找！』、工作人員（台語
            ）：『你就去外面找啊！真笑話！』、丙○○○（
            台語）：『你是他客兄嗎？』、工作人員（台語）
            ：『你不要亂講話喔！我可以告你喔！』、丙○○
            ○（台語）：『好啊！』、工作人員（台語）：『
            我這邊的人啦！我什麼人！』、丙○○○（台語）
            ：『你這邊的人？你資料拿給我看一下！』…工作
            人員（台語）：『不然你給我拆門是拆什麼意思的
            ！』、丙○○○（台語）：『我就要找施健國啦！
            』、工作人員（台語）：『你就要在這邊當流氓婆
            就贏人了嗎？…流氓才這樣子！』…」，業經原審
            勘驗96年 8月21日監視錄影光碟內容查核無誤，有
            原審97年 6月24日勘驗筆錄附卷足憑（見原審卷第
            43至49頁）。惟查，被告丙○○○當日前往主恩老
            人養護所欲向告訴人施健國催討債務，經養護所工
            作人員一再告以告訴人施健國不在該處，系爭債務
            係被告丙○○○與告訴人施健國之糾紛，與養護所
            無關，被告丙○○○不應在該處找告訴人施健國討
            債，被告丙○○○因而與工作人員發生口角爭執，
            並於激烈對罵過程中以「你是他客兄嗎？」等語質
            疑該工作人員為何一再袒護告訴人施健國。衡情告
            訴人施健國當日並未在場，參以被告丙○○○與該
            工作人員之前後對話內容，被告丙○○○公然侮辱
            之對象應僅限於該工作人員，不及告訴人施健國，
            尚難認被告丙○○○於主觀上有何公然侮辱告訴人
            施健國之故意。此部分不能證明被告丙○○○有如
            附表編號 9所示公然侮辱犯行，原應為無罪之諭知
            ，惟公訴意旨認為此部分與如附表編號 3所示公然
            侮辱有罪部分有接續犯之實質上一罪關係，爰不另
            為無罪之諭知。檢察官上訴意旨徒以被告丙○○○
            確有於如附表編號 9之時地，以「你是他客兄」等
            語，誣蔑告訴人施健國及證人徐詩貽（未據告訴）
            云云，指摘原判決違法不當，難認有理由，應予駁
            回。
  乙、無罪部分：
    一公訴意旨略以：被告丙○○○、乙○○向告訴人施健國催
      討上述債務未果，竟共同基於毀損、恐嚇及公然侮辱之接
      續犯意，夥同真實姓名、年籍不詳之成年男子為如附表編
      號1至3所示之恐嚇犯行（被告乙○○、丙○○○）、如附
      表編號3、9所示之公然侮辱犯行（被告乙○○）及如附表
      編號4至9所示之毀損犯行（被告丙○○○）。被告乙○○
      、丙○○○涉犯刑法第 305條之恐嚇危害安全罪，被告乙
      ○○涉犯刑法第309條第1項之公然侮辱罪，被告丙○○○
      涉犯刑法第354條之毀損罪云云。
    二按犯罪事實應依證據認定之，無證據不得認定其犯罪事實
      ，又不能證明被告犯罪者，應諭知無罪之判決，刑事訴訟
      法第154條第2項、第301條第1項定有明文。又認定犯罪事
      實所憑之證據，雖不以直接證據為限，間接證據亦包括在
      內，然而無論直接或間接證據，其為訴訟上之證明，須於
      通常一般之人均不致有所懷疑，而得確信其為真實之程度
      者，始得據為有罪之認定，倘其證明尚未達到此一程度，
      而有合理之懷疑存在、無從為有罪之確信時，自應為無罪
      之判決（最高法院76年臺上字第4986號判例意旨參照）。
      再按共同正犯，須2人以上，對於犯罪，有意思聯絡及行
      為分擔，亦即其主觀上有為達特定犯罪之目的，相互間利
      用他方之行為遂行之意思，客觀上有分擔犯罪構成要件之
      行為，始足當之（最高法院76年度台上字第7695號判決意
      旨參照）。又告訴人之告訴，係以使被告受刑事訴追為目
      的，是其陳述是否與事實相符，仍應調查其他證據以資審
      認（最高法院52年度台上字第1300號判例意旨參照）。又
      刑法第 305條之恐嚇罪，必須以加害生命、身體、自由、
      名譽、財產之事恐嚇他人，使人生畏怖心為目的，而通知
      將加惡害之旨於被害人者而言 （ 最高法院52年台上字第
      751號判例意旨參照 ），是以惡害之通知，必須使受通知
      之被害人因而心生畏怖之心而有不安全之感覺始足以該當
      本罪之構成要件，且必以對於生命、身體、自由、名譽、
      財產有惡害之通知，使心生畏怖並致生危害於安全者，迨
      無疑義。苟若行為人雖有上述之恐嚇行為，然對被害人之
      安全並未產生危險與實害，亦即被害人並未因此而生畏怖
      之心，即與此一要件不侔，自非可以本罪相繩。至是否對
      被害人產生安全上之危險與實害，則應以各個被害人主觀
      上之感受為準。
    三檢察官認被告乙○○、丙○○○涉犯刑法第 305條之恐嚇
      危害安全罪，被告乙○○涉犯刑法第309條第1項之公然侮
      辱罪，被告丙○○○涉犯刑法第 354條之毀損罪，無非係
      以告訴人施健國之指訴、證人蘇添丁、徐詩貽及CRISTOBA
      L RIZZA DESPABELADERAS之證詞及各該監視錄影翻拍照片
      為其主要論據。訊據被告乙○○、丙○○○均堅詞否認上
      揭犯行，被告乙○○辯稱：伊僅有於96年 2月13日中午及
      同年月26日下午，前往主恩老人養護所找告訴人施健國討
      債，因告訴人施健國不在，工作人員又拒不透露告訴人施
      健國聯絡電話，伊才會與工作人員理論，伊並無恐嚇犯意
      ，至被告丙○○○於96年 3月1日、8月21日前往主恩老人
      養護所理論一事，伊事前並不知情，亦無參與等語；被告
      丙○○○則辯稱：伊係因告訴人施健國經法院判決敗訴確
      定，仍拒不給付租金，一時氣憤難耐，始於96年3月1日、
      8 月21日前往主恩老人養護所與工作人員理論，伊於理論
      過程中縱有出言不遜，並無犯罪故意，至如附表編號1、2
      、4至8所示恐嚇或毀損犯行，伊並未參與，亦不知情等語
      。經查：
      (一)被告乙○○、丙○○○被訴如附表編號1所示恐嚇犯行
        部分：
        告訴人施健國所提96年2月13日監視錄影翻拍照片第2張
        下方雖有記載：「被告乙○○有夥同第三者至主恩機構
        對工作人員以言語恐嚇，『叫你們老闆出來處理，今天
        晚上如果不處理的話，你們報警也沒有用，叫兄弟也沒
        有用』」等語（ 見96年度偵字第14499號卷(一)第64頁 ）
        。惟查，告訴人施健國於原審審理時結證稱：當時伊未
        在場，96年 2月13日當時主恩老人養護所僅有錄影設備
        ，尚未裝置錄音設備，照片下方相關內容均係伊聽聞李
        健華及外勞事後轉述所為等語明確（見原審卷第49頁、
        第62頁、第63頁），足認上揭監視錄影翻拍照片下方之
        文字係告訴人施健國事後經他人轉述而撰寫，其內容是
        否真實可採，要非無疑。而當天現場證人李健華，經原
        審傳喚、拘提均未到庭作證（見原審卷第31頁、第60頁
        ）。自難僅憑上揭監視錄影翻拍照片即認定被告乙○○
        、丙○○○有為如附表編號1所示之恐嚇犯行。
      (二)被告乙○○、丙○○○被訴如附表編號2所示恐嚇犯行
        部分：
        經查，被告乙○○於96年 2月26日下午夥同某真實姓名
        、年籍不詳穿著黑衣之成年男子前往主恩老人養護所欲
        向告訴人施健國催討債務時，該黑衣男子確實有與工作
        人員為下列對話：「黑衣男子：『你們老闆呢？老闆？
        （台語）』、工作人員：『老闆不在。』、黑衣男子：
        『啊，不在喔！那我們把病人通通趕出去喔？老闆施先
        生不在喔，那我們把病人通通趕出去喔？』、工作人員
        ：『這跟我們病人沒有什麼關係。這是你跟我們老闆之
        間的事。』、黑衣男子：『沒有關係。你不要跟我們那
        個嘛…對不對。你不要跟我扯到這個嘛！已經過完年了
        ，對不對？』、工作人員：『你跟我們老闆講啊。』、
        黑衣男子：『沒有關係。你給我們老闆電話好了。』、
        工作人員：『你知道電話啊。』、黑衣男子：『哪有知
        道，你撥給他就好了，沒有關係！』、工作人員：『你
        們都有留電話。』、黑衣男子：『沒有。就跟你講真的
        沒有。』、黑衣男子：『要鬧大家現在就來鬧嘛，鬧大
        一點那無所謂啊！不痛不癢啊！哪有什麼關係！你們老
        闆那天還說一句話，沒問題，一句話啊，對不對？』、
        工作人員：『你們之間吵的，跟我們住的人沒有關係。
        』、黑衣男子：『那他電話呢？你聯絡老闆回來！那一
        天也是你主動聯絡你們老闆的啊！老闆一下就回來了。
        』、工作人員：『No！不是我們聯絡。我們老闆是正好
        回來。』、黑衣男子：『那麻煩你聯絡一下。』工作人
        員：『都是我們老闆聯絡我們。不是我們聯絡老闆。』
        、黑衣男子：『那你們一定有辦法聯絡老闆的！聯絡一
        下他嘛！聯絡他回來一下！好不好！』、工作人員：『
        都是他打電話回來啊，不是我們打電話。』、黑衣男子
        ：『不要大家傷了和氣！』、工作人員：『你跟我們講
        沒有用，我們也只是員工嘛！』、黑衣男子：『你跟他
        聯絡一下嘛！好不好？』、工作人員：『不是我們連絡
        嘛！都是老闆連絡我們，你跟我們說做人不要失和嗎？
        』、黑衣男子：『啊，如果說你們這邊失火了？怎麼辦
        ？』、工作人員：『這你們很清楚啊，那如果失火了，
        當然是找你們啊！』、黑衣男子：『哇！找我？』、工
        作人員：『我當然找你！失火我當然找你們！』、黑衣
        男子：『哇！找我勒？我還找你勒！不要在那邊講風涼
        話嘛！』、工作人員：『那你不要講這個威脅話嘛！』
        、黑衣男子：『有人在威脅你嗎？』、工作人員：『你
        這不是在威脅嗎？』、黑衣男子：『誰威脅你啊！』、
        工作人員：『我們這是醫院，你這樣講你不是在威脅我
        們嗎？』、黑衣男子：『醫院？這叫醫院喔？我看這叫
        詐欺醫院嘛！』、工作人員：『那是你跟老闆之間的事
        情，你不要把他帶到我們這工作的場合！』、黑衣男子
        ：『哦叫你聯絡嘛！你們老闆欠我們錢，你這講這什麼
        笑話！』…黑衣男子：『你做你的事！做你的事就好了
        啊！這沒有你的事啦！』、工作人員：『最好沒事啦！
        』、黑衣男子：『本來就沒事啊！我覺得這錢你也有拿
        一份吧！哼！』、黑衣男子：『我跟你講啦！乾脆一點
        ，跟你們老闆講， 5點啦，如果沒有回來啦，我一定也
        找一大堆老人來這裡，我不會騙你，你就跟，你就現在
        馬上打給你們老闆， 5點，他最好不要沒有跟我們連絡
        ！』、黑衣男子：『他有啊，沒有關係，你就跟他講，
        我絕對把這些病人都趕出去！哄，造成他的問題，5點
        ， 5點我會再過來。』、黑衣男子：『你們老闆欠錢，
        你們還敢住在這邊，你們快倒了耶，真的啊，嘿啊。』
        」，固經原審勘驗96年 2月26日監視錄影光碟內容查核
        無誤，有原審97年 6月24日勘驗筆錄附卷足憑（見原審
        卷第33至36頁）。且該黑衣男子（依告訴人施健國自提
        之對白紀錄，對話人並非被告乙○○）嗣後告以工作人
        員：「我跟你講啦！乾脆一點，跟你們老闆講， 5點啦
        ，如果沒有回來啦，我一定也找一大堆老人來這裡，我
        不會騙你，你就跟，你就現在馬上打給你們老闆，5 點
        ，他最好不要沒有跟我們連絡！」、「他有啊，沒有關
        係，你就跟他講，我絕對把這些病人都趕出去！哄，造
        成他的問題，5點，5點我會再過來。」等語，係將具體
        加害告訴人施健國財產之事，透過在場工作人員傳達此
        惡害通知予告訴人施健國，足使告訴人施健國心生畏懼
        。惟觀諸該黑衣男子係在與工作人員李健華起口角爭執
        後，始為上開具體恐嚇言詞，在此之前該黑衣男子之口
        氣雖屬不佳，然所言尚不足以使人心生畏怖，該黑衣男
        子是否係於口角爭執後臨時起意恐嚇，即非無疑。尚難
        認被告乙○○與該黑衣男子自始即有恐嚇之犯意聯絡。
        至該黑衣男子所稱：「如果說你們這邊失火了，怎麼辦
        」等語，究其前後文義，實係其向主恩老人養護所工作
        人員索取告訴人甲○○之聯絡電話，遭工作人員一再以
        「渠等並不知道如何與負責人聯絡，都是負責人單方聯
        絡」等語推託，始以「如果這裡發生火災，要怎麼辦」
        等語質疑工作人員，該黑衣男子此部分應無恐嚇工作人
        員之犯意甚明。
      (三)被告乙○○、丙○○○被訴如附表編號3所示之恐嚇犯
        行部分：
        經查，被告丙○○○於96年3月1日上午前往主恩老人養
        護所欲向告訴人施健國催討債務時，確實有與工作人員
        （李健華、阿香、林靜妙等人）及住民（蘇冠誌、蘇添
        丁）等人為下列對話：「工作人員：『房東太太你不要
        生氣，房東太太。』、丙○○○（台語）：『我跟你說
        ，我跟你說，你這些歐吉桑，你們要遷移，要遷移。』
        、工作人員：『病人聽不懂。』…工作人員：『你不可
        以這樣來影響我們的病人，這是你的帳跟我們老闆的事
        。』、丙○○○：『叫老闆過來，叫老闆過來。』、工
        作人員：『你自己打電話跟老闆講呀！』、丙○○○：
        『我沒有他的電話。你打我跟他講。』、工作人員：『
        那是你跟他的事，跟我們沒關係啊。』、丙○○○：『
        沒關係，那這裡是誰住的呢？誰是負責人？』、工作人
        員：『那是我們老闆的事情啊。』、丙○○○：『老闆
        ，那我找老闆。』、工作人員：『你找老闆，你可以找
        老闆啊。但是你不要影響我們的病人啊。』、丙○○○
        ：『影響你們的病人那又怎麼樣？』、工作人員：『病
        人跟我們老闆沒關係啊。』、丙○○○：『沒關係？我
        叫他們明天搬走，不要住在你們這個老闆欠人家東西還
        住在這邊做事，不好啦，我跟你講，不知道要發生什麼
        事情，我也不清楚啦，我也不清楚啦，我是事先給你們
        講啦。』、工作人員：『那你最清楚，如果假如發生什
        麼事，當然你是最清楚。』…丙○○○：『不關你事，
        你找老闆過來！』、丙○○○（台語）：『你也是來這
        裡賺錢而已，你也是在吃人家的頭路而已，你在希罕啥
        哮。』、工作人員：『你罵什麼？』、丙○○○（台語
        ）：『說你啦，罵什麼？我說你也是來這邊上班而已，
        沒有你的事啦。』、工作人員：『這是我們的職責，照
        顧病人是我們的職責。』…丙○○○（台語）：『有聯
        絡嗎？』、工作人員：『因為都是老闆跟我們連絡的，
        所以我不曉得他的電話。』、丙○○○：『你不知道老
        闆的電話，那發生火災怎麼辦？』、工作人員：『我不
        曉得他的電話。』、住民（台語）：『他出國了，手機
        聯絡不到。』、丙○○○（台語）：『哪有這種事？哪
        有這種事？出國，他打算這邊不做了嗎？他打算不做了
        嗎？我叫他去國稅局解釋看看。對不對！』、丙○○○
        （台語）：『不用了！謝謝！…對啊要繳稅金啊！對啊
        ！不繳稅金就要加倍。對啊，對不對，稅捐處來找我，
        地價稅也來找我，房屋稅也找我，國稅局也要找我，喂
        ！我房子讓他住免錢的，我還要付稅金？』、住民：『
        你若沒有去繳，就把你封起來。』、丙○○○（台語）
        ：『他沒辦法啦，我拿判決書給他看，就解決了，對吧
        ，我要問他這條帳要怎麼處理，這樣就好了，對不對…
        。』、住民（台語）：『怎樣啦！』、丙○○○（台語
        ）：『你不過是腳比較不好而已，你腳好了你就會走了
        ，對不對，對啊！骯髒人，不要來就閃得過嗎？甘有影
        ？』…工作人員：『一般來講的話，我們如果打這個，
        他會轉過去給他嘛！』、丙○○○：『沒有這種事啦。
        沒有這種事啦。他一定有手機啦！你打給他，你叫他聽
        就好！而且我也不相信啦。他如果沒有放我鴿子（台語
        ）的話，我也不會這麼氣。你知道嗎？』、工作人員：
        『跟我們沒關係。』、丙○○○：『沒關係你就叫嘛！
        沒關係你就叫嘛！』、工作人員：『我也沒有必要去幫
        你們傳話嘛，是不是？』、丙○○○：『沒關係我就來
        這邊找負責人嘛！你是負責人嗎？你是不是負責人？你
        貴姓？』、工作人員：『我們是工作人員。』、丙○○
        ○：『你不是負責人嘛！對啊！』…工作人員：『負責
        人就是不在啊！』、丙○○○：『哪有不在！哪有天天
        不在！』、工作人員：『負責人確實不在啊！』、丙○
        ○○：『唉啊！躲得了一時也躲不了一世。乾脆他這邊
        就不在做就算了。』…工作人員：『那你就在這邊慢慢
        等就好了。』、丙○○○：『好啊，我每天就來上班，
        我住2樓而已，沒問題。』、工作人員：『對對對，沒
        有問題。』、丙○○○（台語）：『沒有關係啊，我從
        樓上《糞》」就給你潑下來，我在怕你喔。』、工作人
        員：『沒問題啦。』、丙○○○：『沒問題！』…丙○
        ○○（台語）：『喂！小姐，你不叫你們老闆來嗎？真
        的不叫喔！不叫嗎？』、工作人員：『我真的不曉得耶
        ！』、丙○○○：『你都沒有他電話嗎？』、工作人員
        ：『他都自己打電話回來。』、丙○○○：『這樣子喔
        ！那如果火燒房（台語），也要他打電話回來你們才知
        道了囉！對不對。』、丙○○○：『你有整天在這邊嗎
        ？』、工作人員：『沒有啊。』、丙○○○：『你上班
        什麼時間？你假使說回來，就說2樓老闆娘在找他！』
        、工作人員：『喔！好！』、丙○○○：『好不好？』
        、工作人員：『好。』、丙○○○：『他聯絡不到，不
        知道會發生什麼事哦！』…丙○○○：沒關係啊！他不
        要給我聯絡沒關係啊！國稅局找我，我當然找他啊，沒
        有怎麼辦？…丙○○○：『名片一張給我好嗎？我打電
        話給他。』、工作人員：『我不曉得好像沒看到名片盒
        。』、丙○○○（台語）：『你要我跟你變臉嗎？』、
        工作人員：『唉呦！不要…』、丙○○○：『沒有名片
        ？』、工作人員：『不要為難我們員工啦！』、丙○○
        ○：『名片一張給我。』、工作人員：『你不要為難我
        們員工啦！』、丙○○○：『對啦！名片一張給我。名
        片！』、工作人員：『請你…』、丙○○○：『請你怎
        麼樣？名片一張給我！』…丙○○○：『名片不可以給
        嗎？』、工作人員：『是的。』、丙○○○：『好，好
        。』、工作人員：『你要罵你罵我們老闆，你幹嘛罵我
        們員工！』、丙○○○：『通通是一樣啦，你也好趁早
        就走了啦，對不對。』、工作人員：『我們在這裡做，
        關你的事啊。』、丙○○○：『不要在這邊幹了，對啊
        ！我就是要一張名片啊！沒有，天天來啊！』、工作人
        員：『你天天來嘛。』、丙○○○：『好啊！好啊！我
        就天天來啊。』」，固經原審勘驗96年3月1日監視錄影
        光碟內容查核無誤，有原審97年 6月24日勘驗筆錄附卷
        足憑（見原審卷第37至43頁）。惟查，被告丙○○○當
        日前往主恩老人養護所欲找告訴人施健國催討債務，然
        經該養護所工作人員一再告以「老闆不在」、「老闆無
        聯絡電話」、「不知如何聯絡老闆」等語，導致被告丙
        ○○○更為氣憤，而與工作人員李健華發生激烈爭執，
        雙方互有對罵，被告丙○○○所為「不要住在這裡，會
        發生事情」、「我跟你講，不知道要發生什麼事情，我
        也不清楚啦，我是事先跟你們講啦」、「不知道老闆電
        話，那發生火災怎麼辦？」、「沒關係阿，我從樓上糞
        就給妳潑下來，我在怕妳喔（台語）」等言語，尚難認
        有使工作人員李健華心生畏怖，自難認被告乙○○、丙
        ○○○有為如附表編號3所示之恐嚇犯行。
      (四)被告乙○○被訴如附表編號3、9所示之公然侮辱犯行部
        分：
        96年3月1日、96年 8月21日僅被告丙○○○一人前往主
        恩老人養護所，被告乙○○並未參與，有96年3月1日、
        96年8月21日監視錄影翻拍照片附卷可憑（ 見上揭偵卷
        (一)第89至98頁、卷(二)第181至192頁）。且被告丙○○○
        所涉如附表編號 3所示之公然侮辱犯行，係屬偶發事件
        ，亦無可能於事前即與被告乙○○有犯意聯絡。再者，
        被告丙○○○既未涉犯如附表編號 9所示之公然侮辱犯
        行，有如上述，被告乙○○自不可能與其成立共同正犯
        。此部分不能證明被告乙○○有如附表編號3、9所示之
        公然侮辱犯行。
      (五)被告丙○○○被訴如附表編號4至9所示之毀損犯行部分
        ：
        1.檢察官雖未就被告丙○○○涉犯如附表編號9所示之
          毀損犯行提起上訴，惟起訴事實認該部分與已上訴部
          分有接續犯之實質上一罪關係，依刑事訴訟法第340
          條第2項之規定，其有關係之部分，視為亦已上訴，
          本院自應就全部起訴事實為判決。
        2.檢察官認被告丙○○○有為如附表編號4至9所示之毀
          損犯行，無非係以告訴人施健國所提96年3月7日監視
          錄影翻拍照片（見96年度偵字第14499號卷(一)第100至
          108頁）、96年3月27日監視錄影翻拍照片（見上揭偵
          卷(一)第109至122頁）、96年 5月13日監視錄影翻拍照
          片（見上揭偵卷(一)第123至141頁）、96年 5月21日監
          視錄影翻拍照片（見上揭偵卷(一)第158至169頁）、96
          年5月22日監視錄影翻拍照片（見上揭偵卷(一)第158至
          169頁）及96年8月21日監視錄影翻拍照片（見上揭偵
          卷(二)第181至192頁）為其主要論據。惟查，被告丙○
          ○○堅詞否認有為如附表編號4至9所示之毀損犯行，
          且僅憑上揭監視錄影翻拍照片並無法確認96年3月7日
          、3月27日、5月11日、 5月22日監視錄影照片中之行
          為人係被告丙○○○本人，或與被告丙○○○有關聯
          。另被告乙○○雖有於96年5月13日下午3時許，夥同
          2 名真實姓名、年籍不詳之成年男子朝主恩老人養護
          所大門內潑灑油漆，並以腳踹之方式，猛踹主恩老人
          養護所辦公室櫥櫃玻璃拉門。然該日被告丙○○○並
          未前往，且被告乙○○於原審審理時陳稱：該次行動
          係伊一人所為，並未與被告丙○○○商議，被告丙○
          ○○並不知情等語（見原審卷第65頁），自難僅憑被
          告丙○○○係被告陳志緯之母，遽認被告乙○○於96
          年5 月13日所為係基於被告丙○○○事前之授權，或
          與被告丙○○○有犯意聯絡或行為分擔。又依告訴人
          施健國所提96年 8月21日監視錄影翻拍照片顯示，被
          告丙○○○確實有於96年8月21日下午2時許前往主恩
          老人養護所，先以腳踢主恩老人養護所大門落地紗窗
          ，再徒手拆除 2扇落地紗窗，將其丟棄於陽台門前欄
          杆外。然查，落地紗窗並非如同玻璃、瓷器般等易碎
          物品，且於構造上本得自落地窗拆解，將其單獨拆除
          後再行裝置，並不影響其功能或效用，是被告丙○○
          ○單獨拆除之動作，並不足以減損該落地紗窗之功能
          或效用，且依告訴人施健國所提上揭照片，亦難看出
          該 2扇落地紗窗確有扭曲變形或破損等狀況，復無證
          據顯示該 2扇落地紗窗有因被告丙○○○上揭破壞行
          為而失其全部或一部效用，自難以毀損罪相繩。
    四綜上所述，檢察官所提證據，尚不足以使法院形成被告乙
      ○○、丙○○○有為如附表編號1至3所示之恐嚇犯行，被
      告乙○○有為如附表編號3、9所示之公然侮辱犯行，及被
      告丙○○○有為如附表編號4至9所示之毀損犯行之確切心
      證，此外查無其他積極事證足認被告乙○○、丙○○○有
      檢察官所指上揭犯行，原審因認不能證明被告乙○○、丙
      ○○○此部分犯罪，對被告乙○○、丙○○○諭知無罪之
      判決，核無違誤。檢察官上訴意旨指摘此部分不當，為無
      理由，此部分上訴應予駁回。
參、被告乙○○經合法傳喚，無正當理由不到庭，爰不待其陳述
    ，逕行判決。
據上論斷，應依刑事訴訟法第371條、第368條、第369條第1項前
段、第364條、第299條第1項前段、刑法第28條、第309條第1項
、第354條、第41條第1項前段，刑法施行法第1條之1，中華民國
96年罪犯減刑條例第2條第1項第3款、第7條，判決如主文。
本案經檢察官呂建昌到庭執行職務。
中    華    民    國    97    年    11    月    20    日
                  刑事第七庭    審判長法  官  陳晴教
                                      法  官  游紅桃
                                      法  官  楊智勝
以上正本證明與原本無異。
不得上訴。
                                      書記官  張美華
中    華    民    國    97    年    11    月    20    日
附表：
 ┌─┬────┬─────┬─────────────┐
 │編│時間    │行為人    │言語及行為                │
 │號│        │          │                          │
 ├─┼────┼─────┼─────────────┤
 │1 │96年2月 │乙○○及真│向在場之工作人員李健華恫稱│
 │  │13日中午│實年籍姓名│「叫你們老闆出來處理，今天│
 │  │12時許  │不詳之成年│晚上如果不處理的話，你們報│
 │  │        │男子      │警也沒有用，叫兄弟來也沒有│
 │  │        │          │用」。                    │
 ├─┼────┼─────┼─────────────┤
 │2 │96年2月 │乙○○及真│向在場之工作人員李健華恫稱│
 │  │26日下午│實年籍姓名│「不在喔，那我們把病人通通│
 │  │3時44分 │不詳之成年│趕出去」、「要鬧現在大家就│
 │  │許      │男子      │來鬧，鬧大一點無所謂阿」、│
 │  │        │          │「阿如果說你們這邊失火了，│
 │  │        │          │怎麼辦」、「我絕對把這些病│
 │  │        │          │人都趕出去，造成他的問題」│
 │  │        │          │「你們老闆欠錢，你們還敢住│
 │  │        │          │在這邊？」。              │
 ├─┼────┼─────┼─────────────┤
 │3 │96年3月1│丙○○○  │向在場之老人、工作人員恫稱│
 │  │日上午11│          │「不要住在這裡，會發生事情│
 │  │時12分許│          │」、「我跟你講，不知道要發│
 │  │        │          │生什麼事情，我也不清楚啦，│
 │  │        │          │我是事先跟你們講啦」、「不│
 │  │        │          │知道老闆的電話，那發生火災│
 │  │        │          │怎麼辦？」、「沒關係阿，我│
 │  │        │          │從樓上糞就給妳潑下來，我在│
 │  │        │          │怕妳喔（臺語）」；並以「下│
 │  │        │          │流（骯髒鬼）」等語侮辱施健│
 │  │        │          │國。                      │
 ├─┼────┼─────┼─────────────┤
 │4 │96年3月7│真實年籍姓│先破壞養護所屋簷角落監視器│
 │  │日清晨2 │名不詳之男│後，以紅色噴漆在牆壁噴上「│
 │  │時43分許│子        │欠錢」2字，並以水泥石塊丟 │
 │  │        │          │擲門口玻璃窗（造成病人魏清│
 │  │        │          │佳遭玻璃割傷，傷害部分未據│
 │  │        │          │提出告訴）。              │
 ├─┼────┼─────┼─────────────┤
 │5 │96年3月 │乙○○及真│以石塊丟擲養護所門口玻璃門│
 │  │27日清晨│實年籍姓名│，造成玻璃毀損。          │
 │  │3時30分 │不詳之成年│                          │
 │  │許      │男子      │                          │
 ├─┼────┼─────┼─────────────┤
 │6 │96年5月 │乙○○及真│以石塊丟擲養護所門口，並潑│
 │  │13日下午│實年籍姓名│灑紅色油漆，乙○○復以腳踹│
 │  │3時14分 │不詳之成年│方式損壞玻璃拉門、藤桌。  │
 │  │許      │男子      │                          │
 ├─┼────┼─────┼─────────────┤
 │7 │96年5月 │真實年籍姓│在鐵捲門及大門玻璃所潑灑紅│
 │  │21日清晨│名不詳之男│色油漆。                  │
 │  │2時30分 │子        │                          │
 │  │許      │          │                          │
 ├─┼────┼─────┼─────────────┤
 │8 │96年5月 │真實年籍姓│朝牆上、玻璃、手扶梯、樓梯│
 │  │22日清晨│名不詳之男│等處丟擲雞蛋。            │
 │  │2時30分 │子        │                          │
 │  │許      │          │                          │
 ├─┼────┼─────┼─────────────┤
 │9 │96年8月 │丙○○○  │以腳踹養護所大門落地紗窗，│
 │  │21日下午│          │並將其拆下丟置於陽台前欄杆│
 │  │2時20分 │          │外，並向在場之徐小姐稱施健│
 │  │許      │          │國為「客兄、姘頭」。      │
 └─┴────┴─────┴─────────────┘


司法院資訊處製作；財團法人民間司法改革基金會備份。
